臺灣臺中地方法院民事裁定
                                       111年度聲字第97號
聲  請  人  駱安婕  



相  對  人  楊惠玫  

上列當事人間聲請停止執行事件，本院裁定如下：
    主  文
聲請人供擔保新臺幣142萬4267元後，本院111年度司執字第2317
3號執行事件之強制執行程序，於本院111年度訴字第981號債務
人異議之訴事件裁判確定或和解、撤回起訴前，應暫予停止。
    理  由
一、按「有回復原狀之聲請，或提起再審或異議之訴，或對於和
    解為繼續審判之請求，或提起宣告調解無效之訴、撤銷調解
    之訴，或對於許可強制執行之裁定提起抗告時，法院因必要
    情形或依聲請定相當並確實之擔保，得為停止強制執行之裁
    定。」強制執行法第18條第2項定有明文。又依非訟事件法
    第74條之1準用同法第195條第3項之規定，抵押權人聲請拍
    賣抵押事件，關係人主張抵押權擔保之債權不存在而提起確
    認之訴者，法院得依該關係人之聲請，許其提供相當並確實
    之擔保，停止強制執行。再法院依上開規定定擔保金額而准
    許停止強制執行之裁定者，該項擔保係備供債權人因停止執
    行所受損害之賠償，其數額應依標的物停止執行後，債權人
    未能即時受償或利用該標的物所受之損害額，或其因另供擔
    保強制執行所受之損害額定之，非以標的物之價值或其債權
    額為依據（最高法院91年度台抗字第429號裁判意旨參照）
    。申言之，應以債權人因執行程序之停止，致原預期受償之
    時間延後所生之損害，為定擔保數額之依據。而依通常社會
    觀念，使用金錢之對價即為利息。執行債權倘為金錢債權，
    債權人因執行程序停止，致受償時間延後，通常應可認係損
    失停止期間利用該債權總額所能取得之利息。另依民法第23
    3條第1項前段、第203條規定，遲延之債務，以支付金錢為
    標的者，債權人得請求依法定利率計算之遲延利息；應付利
    息之債務，其利率未經約定，亦無法律可據者，週年利率為
    5%。此項遲延利息之本質屬於法定損害賠償，亦可據為金錢
    債權遲延受償所可能發生之損害之賠償標準。
二、聲請意旨略以：相對人執本院110年度司拍字第298號准許拍
    賣抵押物裁定（下稱系爭拍賣抵押物裁定）為執行名義聲請
    強制執行，經本院111年度司執字第23173號強制執行事件（
    下稱系爭執行事件）受理，惟聲請人業以系爭拍賣抵押物裁
    定所示抵押權（下稱系爭抵押權）所擔保之債權不存在為由
    ，向本院提起債務人異議之訴，故而聲請停止系爭執行事件
    之強制執行程序等語。
三、經查，系爭執行事件之強制執行程序現尚未終結，而聲請人
    已以前開事由對相對人提起債務人異議之訴，現由本院111
    年度訴字第981號審理中等情，業經調取上開執行卷宗及民
    事卷宗查閱屬實，故認聲請人所為停止執行之聲請，於法尚
    無不合。而揆諸前開說明，本院酌定擔保金額時，應斟酌相
    對人未能即時受償所受之損害額定之，不得僅以標的物之價
    值或其債權額為依據。爰審酌相對人聲請強制執行之債權本
    金為新臺幣(下同)610萬4000元，則如停止執行而未能即時
    受償，相對人所可能受到之損害額，為上開債權額因無法即
    時強制執行滿足債權所可能產生之利息損失（即停止執行期
    間按週年利率5%計算之法定利息）。又本件聲請人所提起之
    債務人異議之訴事件，訴訟標的價額為732萬元，可上訴至
    第三審，依各級法院辦案期限實施要點，民事通常程序第一
    、二、三審審判案件之辦案期限依序為1年4月、2年、1年，
    共計4年4月，加上裁判送達、上訴、分案等期間，兩造間債
    務人異議之訴審理期間約需4年8月，故以此為預估本件債務
    人異議之訴獲准停止執行因而致相對人執行延宕之期間。是
    相對人因停止執行未能即時受償上開債權額所可能受之損害
    ，為上開債權額延宕期間之法定遲延利息即142萬4267元（
    計算式：610萬4000元5%56/12＝142萬4267元，元以下四捨
    五入），即為相對人因聲請人提起債務人異議之訴，因而停
    止執行致未能即時受償之損害額，爰裁定如主文所示。
中　　華　　民　　國　　111 　年　　4 　　月　　11　　日
                  民事第二庭    法　官　呂麗玉
正本係依原本製作。
如不服本裁定應於送達後10日內向本院提出抗告狀，並繳納抗告
費新臺幣1,000元。
中　　華　　民　　國　　111 　年　　4 　　月　　12　　日
                                 書記官  巫偉凱